# 未来的收益权出资是否合法

提问人：zhangyating 时间：2019-03-12 11:36:10
A 公司有一栋房产，作为投资性房地产核算，现在将未来 15 年的收益权出资成立一家合伙企业，A 公司作为有限合伙人，根据合伙协议规定，共同分享承担合伙企业的盈亏，问题：
1 、这种出资方式合法吗？（该合伙企业已在工商部门成立完成）
2 、如果出资方式合法，A 公司原作为投资性房地产核算的房产，现在哪个科目核算呢？合伙企业分回的利润计哪，成本又包括哪些呢？

回答人：chenyiwei
要看具体的条款，例如是 15 年收益权的完全卖断（实际收益与预期收益之间的差异完全由受让方享有或承担，与转让方无关），还是转让方提供保底收益承诺？对高于预期收益的超额收益（如有）有无分成安排？
另外，该合伙企业的合伙份额有无优先/劣后等分层安排？A 公司自持合伙份额的情况？
在该 15 年内，该房产是否仍由 A公司负责管理和运营？如果是，则 A公司如何提取管理费和业绩报酬？